【裁判字號】    99,訴,526
【裁判日期】    990812
【裁判案由】    毒品危害防制條例
【裁判全文】
臺灣基隆地方法院刑事判決             99年度訴字第526號
公  訴  人  臺灣基隆地方法院檢察署檢察官
被      告  乙○○
上列被告因毒品危害防制條例案件，經檢察官提起公訴（99年度
毒偵字第847號、99年度偵字第1503號），被告就被訴事實為有
罪之陳述，本院合議庭裁定由受命法官獨任進行簡式審判程序審
理，判決如下：
    主  文
乙○○施用第一級毒品，累犯，處有期徒刑捌月；又施用第二級
毒品，累犯，處有期徒刑肆月，扣案之甲基安非他命壹包（毛重
零點肆陸公克）併同難以析離之包裝袋壹只沒收銷燬。應執行有
期徒刑拾月，扣案之甲基安非他命壹包（毛重零點肆陸公克）併
同難以析離之包裝袋壹只沒收銷燬。
    事  實
一、乙○○前因施用毒品案件，先後2次經觀察、勒戒後，均認
    無繼續施用毒品之傾向，已分別於民國89年2月22日、93年1
    月9日執行完畢釋放，並由臺灣士林地方法院檢察署檢察官
    以89年度毒偵字第464號，及由臺灣基隆地方法院檢察署檢
    察官以92年度毒偵字第561號為不起訴處分確定。復因施用
    毒品案件，經本院以94年度訴字第733號判決判處有期徒刑4
    月確定，已於95年3月29日縮刑期滿執行完畢。又因偽造文
    書案件，經本院以98年度基簡字第688號判決判處有期徒刑3
    月確定，已於98年11月25日執行完畢。詎其猶不知悔改戒除
    毒癮，竟基於施用第一級毒品海洛因及第二級毒品甲基安非
    他命之犯意，於99年3月17日晚上5、6時許，在臺北縣瑞芳
    鎮○○路54號住處，以針筒注射方式，施用海洛因1次，另
    於同日晚間11時許，在臺北縣瑞芳鎮○○街112巷9號2樓李
    勝彥住處，以吸食器燒烤加熱之方式，施用甲基安非他命1
    次。嗣於99年3月18日凌晨4時30分許，在基隆市○○區○○
    路30 之11號中興行資源回收場，為警查獲，並扣得甲基安
    非他命1包（毛重0.46公克）。
二、案經基隆市警察局第二分局報告臺灣基隆地方法院檢察署檢
    察官偵查起訴。
    理  由
壹、程序事項
    本件被告乙○○所犯者非為死刑、無期徒刑、最輕本刑為3
    年以上有期徒刑之罪或高等法院管轄第一審案件，其於準備
    程序進行中，先就被訴事實為有罪之陳述，經告知其簡式審
    判程序之旨，並聽取公訴人、被告之意見後，本院業已依刑
    事訴訟法第273條之1第1項之規定，裁定由受命法官獨任以
    簡式審判程序進行本案之審理。是依刑事訴訟法第273條之2
    之規定，本件之證據調查，即不受同法第159 條第1項、第
    161條之2、第161條之3、第163條之1及第164條至第170條規
    定之限制。
貳、實體事項
一、上揭事實，業據被告於本院準備程序及審理時坦承在卷，且
    其為警查獲後於99年3月18日9時10分許所採集之尿液經送驗
    結果，呈安非他命、甲基安非他命、嗎啡、可待因之陽性反
    應，此有99年3月31日台灣尖端先進科技醫藥股份有限公司
    出具之濫用藥物檢驗報告1紙附卷可稽，並有扣案之甲基安
    非他命1包（毛重0.46公克）足資佐證，足見被告自白與事
    實相符，其因施用毒品案件，經裁定觀察勒戒，於93年1月9
    日執行完畢釋放，又於94年間再犯施用毒品案件，亦有臺灣
    高等法院被告前案紀錄表附卷足佐。綜上，本案事證明確，
    被告於施用毒品後5年以內，再犯施用第一級、第二級毒品
    之犯行，堪可認定，應依法論科。
二、論罪科刑：
(一)、查海洛因、安非他命分係毒品危害防制條例第2條第2項第1
    款、第2款所定之第一級、第二級毒品，被告於施用毒品後
    5年以內，再犯本件施用第一級毒品海洛因、第二級毒品安
    非他命之行為，係犯毒品危害防制條例第10條第1項、第2項
    之施用第一級、第二級毒品罪。被告持有第一級毒品海洛因
    及第二級毒品安非他命之低度行為，應為施用第一級、第二
    級毒品之高度行為所吸收，不另論罪。其所犯上開2罪，犯
    意各別，行為不同，應予分論併罰。又其前曾受如事實欄所
    示之有期徒刑執行完畢，此有臺灣高等法院被告前案紀錄表
    在卷可按，其於有期徒刑執行完畢後之5年內，故意再犯本
    件有期徒刑以上之罪，為累犯，其所犯上開2罪，均應依刑
    法第47條第1項加重其刑。
(二)、爰審酌被告犯罪之動機、曾有施用毒品之前科仍不知戒除，
    惟犯罪後坦承犯行，且所犯之施用毒品犯行乃戕害自己身心
    健康，並未危及他人等一切情狀，分別量處如主文所示之刑
    ，併定其應執行之刑。
(三)、本案扣案之甲基安非他命1包（毛重0.46公克），經鑑定後
    ，含第二級毒品甲基安非他命之成分，此有基隆市警察第二
    第二分局東光派出所出具之查獲涉嫌毒品危害防制條例毒
    品初步鑑驗報告單1紙（見本院卷）及呈現安非他命陽性反
    應照片（見99年度偵字第1503號卷第22頁下方照片）在卷可
    稽，被告供稱係施用剩餘，爰依毒品危害防制條例第18條第
    1 項宣告沒收銷燬。
三、據上論斷，應依刑事訴訟法第273條之1、第299條第1項前段
    ，毒品危害防制條例第23條第2項、第10條第1項、第2項、
    第18條第1項，刑法第11條前段、第47條第1項、第51條第5
    款，判決如主文。
本案經檢察官甲○○到庭執行職務。
中    華    民    國    99    年    8    月    12    日
                  刑事第三庭法  官  陳伯厚
以上正本證明與原本無異。
如不服本判決應於收受送達後10日內向本院提出上訴書狀，並應
敘述具體理由；其未敘述上訴理由者，應於上訴期間屆滿後20日
內向本院補提理由書(均須按他造當事人之人數附繕本)「切勿逕
送上級法院」。
中    華    民    國    99    年    8     月    12    日
                            書記官  王惠萍
附錄論罪法條：
毒品危害防制條例第10條
施用第一級毒品者，處 6 月以上 5 年以下有期徒刑。
施用第二級毒品者，處 3 年以下有期徒刑。

司法院資訊處製作；財團法人民間司法改革基金會備份。
